【裁判字號】    89,訴,1967
【裁判日期】    890928
【裁判案由】    毒品危害防制條例
【裁判全文】
臺灣臺中地方法院刑事判決                        八十九年度訴字第一九六七號
    公  訴  人  臺灣臺中地方法院檢察署檢察官
    被      告  甲○○
右列被告因毒品危害防制條例案件，經檢察官提起公訴（八十九年度毒偵緝字第三九
三號），本院判決如左：
    主  文
甲○○連續施用第一級毒品，累犯，處有期徒刑拾月，扣案之海洛因壹包（驗餘淨重
壹點玖陸公克、包裝重零點肆伍公克）沒收銷燬之，分裝管貳支沒收；又連續施用第
二級毒品，累犯，處有期徒刑伍月。主刑部分應執行有期徒刑壹年貳月。
    事  實
一、甲○○曾因違反槍砲彈藥刀械管制條例案件，經本院判處有期徒刑二月確定，甫
    於民國八十六年一月二十二日執行完畢；又於八十七年間，因施用毒品案件，經
    本院裁定送觀察、勒戒後，認無繼續施用毒品之傾向，經臺灣臺中地方法院檢察
    署檢察官於八十七年九月七日以八十七年度偵緝字第三八四號處分不起訴確定在
    案，詎甲○○仍不知悔改，又基於概括之犯意，自八十八年十月間起至八十九年
    七月十六日止，在台中縣東勢鎮○○○街十號住處等地，以將第一級毒品海洛因
    粉末少許摻入香煙再點火吸食，及將第二級毒品安非他命置於玻璃吸食器內加熱
    吸取煙霧之方式，連續施用第一級毒品海洛因及第二級毒品安非他命多次。先於
    八十八年十一月二十三日十四時許，在台中縣東勢鎮○○○街十號住處為警查獲
    ，並扣得其所有之海洛因一包（驗餘淨重一˙九六公克、包裝重○˙四五公克）
    、即供施用之分裝管二支；復於八十八年十二月二日十七時許，又在其上開東勢
    鎮○○○街十號住處為警查獲，並予採尿送驗。嗣因甲○○經本院以八十九年度
    毒聲字第一六五八號裁定應送勒戒處所觀察、勒戒，而未到案執行，經於八十九
    年七月十八日上午十一時三十分許，在台中縣豐原市○○路○段九四五號微笑妹
    妹檳榔攤前為警緝獲後，由台灣台中地方法院檢察署檢察官依前揭本院八十九年
    度毒聲字第一六五八號裁定，指揮解送被告至台灣台中看守所附設勒戒處所實施
    觀察、勒戒時，再予採尿送驗。甲○○經觀察勒戒後，認有繼續施用毒品之傾向
    。
二、案經台中縣警察局烏日分局與東勢分局先後報請臺灣臺中地方法院檢察署檢察官
    偵查起訴。
    理  由
一、右揭事實，業據被告甲○○於審理中坦承不諱，並有經警查獲被告所有之海洛因
    一包與分裝管二支扣案足資佐證，及法務部調查局鑑定通知書一紙、尿液檢驗報
    告三紙附卷可稽。又被告曾於八十七年間因施用毒品案件，經本院裁定送觀察、
    勒戒後，認無繼續施用毒品之傾向，經臺灣臺中地方法院檢察署檢察官以八十七
    年度偵緝字第三八四號不起訴處分確定，有該署刑案資料查註紀錄表一份及該件
    不起訴處分書等在卷足憑。被告經依毒品危害條例第二十條第二項前段不起訴處
    分確定後，五年內再犯同條例第十條第一項、第二項之施用毒品罪，經本院以八
    十九年毒聲字第一六五八號裁定送觀察、勒戒後，仍有繼續施用毒品傾向，亦有
    台灣台中看守所八十九年八月一日(89)中所正總字第一○一四號函附之有無繼續
    施用毒品傾向證明書一份在卷足憑。本件事證明確，被告犯行洵堪認定。
二、按海洛因、安非他命分別為毒品危害防制條例第二條第一項第一款、第二款所規
    定之第一級、第二級毒品，核被告施用海洛因及安非他命所為，分別係犯毒品危
    害防制條例第十條第一項之施用第一級毒品罪及同條第二項之施用第二級毒品罪
    。被告為施用而持有第一級及第二級毒品，其持有之低度行為，已為施用之高度
    行為所吸收，均不另論罪。被告先後多次施用第一、二級毒品犯行，各時間緊接
    ，又觸犯構成要件相同之罪名，顯皆係基於概括之犯意反覆為之，均為連續犯，
    爰依刑法第五十六條之規定以一罪論，並皆依法加重其刑。又被告自八十八年十
    月間起至同年十一月二十日止，連續施用第二級毒品之犯行，雖未據公訴人提起
    公訴，惟因此部分與已起訴之施用第二級毒品部分，具有連續犯之裁判上一罪，
    為起訴效力所及，本院自得併予審理。而被告施用第一級毒品及施用第二級毒品
    二罪間，犯意各別，罪名互異，應予分論併罰。再被告曾因違反槍砲彈藥刀械管
    制條例案件，經本院判處有期徒刑二月確定，甫於八十六年一月二十二日執行完
    畢，有臺灣臺中地方法院檢察署刑案資料查註紀錄表附卷可參，其於有期徒刑執
    行完畢後，五年內再犯有期徒刑以上之本罪，是為累犯，應依刑法第四十七條規
    定，遞加重其刑。爰審酌被告施用毒品戕害身心健康，及其犯罪之手段、犯罪後
    之態度等一切情狀，各量處如主文第一項所示之刑，並定其應執行之刑。扣案之
    海洛因一包（驗餘淨重一˙九六公克、包裝重○˙四五公克）為毒品，應依毒品
    危害防制條例第十八條第一項前段規定沒收銷燬之；分裝管二支為被告所有供施
    用第一級毒品所用之物，業據其供明在卷，依刑法第三十八條第一項第二款之規
    定，併予宣告沒收。
據上論斷，應依刑事訴訟法第二百九十九條第一項前段，毒品危害防制條例第十條第
一項、第二項、第二十條第三項、第十八條第一項前段，刑法第十一條前段、第五十
六條、第四十七條、第三十八條第一項第二款、第五十一條第五款，判決如主文。
中      華      民      國    八十九      年    九    月      二十八  日
                                    臺灣臺中地方法院刑事第三庭
                                            法    官  張  智  雄
右正本證明與原本無異。
如不服本判決，應於判決送達後十日內向本院提出上訴狀，上訴於臺灣高等法院臺中
分院( 須附繕本 )。
                                            書 記 官
中      華      民      國      八十九      年    九    月      二十九  日
附錄論罪科刑法條
毒品危害防制條例：
第十條第一項：施用第一級毒品者，處六月以上五年以下有期徒刑。
第十條第二項：施用第二級毒品者，處三年以下有期徒刑。


司法院資訊處製作；財團法人民間司法改革基金會備份。
